【裁判字號】    92,交抗,41
【裁判日期】    920409
【裁判案由】    聲明異議
【裁判全文】
臺灣高等法院高雄分院刑事裁定                      九十二年度交抗字第四一號
    抗  告  人
    即受處分人  甲○○
右列抗告人因聲明異議案件，不服臺灣屏東地方法院中華民國九十二年二月十八日裁
定（九十一年度交聲更字第二號），提起抗告，本院裁定如左：
    主  文
抗告駁回。
    理  由
一、抗告意旨略以：抗告人於民國九十一年五月十六日十八時五十三分當時，未駕駛
    車牌號碼八Ｍ－五五八五號自小客車行經高雄市○○路與高速公路交叉口，更不
    可能闖紅燈左轉，員警劉志輝應是看錯車號，且員警劉志輝在台灣屏東地方法院
    作證時證詞反反覆覆，均非實情，為此提起抗告，請求撤銷原裁定等語。
二、按汽車駕駛人，行經有燈光號誌管制之交叉路口闖紅燈者，處新臺幣一千八百元
    以上五千四百元以下罰鍰。汽車駕駛人有違反道路交通管理處罰條例之行為，經
    交通警察制止時，不聽制止或拒絕停車接受稽查而逃逸者，除按各該條所規定之
    罰鍰處罰外，處三千元以上六千元以下罰鍰。道路交通管理處罰條例第五十三條
    、第六十條第一項分別定有明文。又按圓形紅燈指車輛面對圓形紅燈表示禁止通
    行，不得超過停止線或進入路口。道路交通標誌標線號誌設置規則第二百零六條
    第五項第一款定有明文。
三、經查：
(一)本件抗告人所有車牌號碼八Ｍ－五五八五號自小客車，於右揭時地，行經有燈光
    號誌管制之交岔路口闖紅燈左轉（東向南），經警鳴笛且以指揮棒攔停，仍不停
    車逕自駕車加速逃逸，經員警記下車號查對電腦車籍資料比對無訛後製單舉發，
    抗告人未於應到案日期九十一年六月十六日前到案，交通部公路總局屏東監理站
    乃於九十一年七月二十九日裁決抗告人應處罰鍰新台幣五千七百元之事實，有高
    雄市政府警察局舉發違反道路交通管理事件通知單、交通部公路總局屏東監理站
    違反道路交通管理事件裁決書、高雄市政府警察局交通警察大隊九十一年七月四
    日高市警交行字第０九一００一一九四三號函各一份在卷可稽。
(二)上開違規地點，於九十一年五月十六日號誌運作，係依原設定採「三時相」全日
    三色燈運轉，由東往西出涵洞方向號誌燈係採「直行箭頭綠燈」、「左轉箭頭綠
    燈」、黃燈及紅燈搭配佈設，有高雄市政府警察局交通警察大隊九十一年十二月
    十九日高市警交四字第０九一００二三七三八號函在卷可憑。而證人即舉發員警
    劉志輝於原審亦到庭結證稱：當時受處分人是沿建國一路東向西行進，到路口時
    ，東西向是紅燈，左轉指示綠燈尚未亮，南北向是綠燈，受處分人看當時車流量
    較少，所以違規闖紅燈左轉，我還記得有一輛摩托車為了閃避他，差點跌倒，所
    以我才攔他下來，當時我站在號誌燈下，受處分人左轉之後，剛好距離我不到三
    公尺之距離，所以他轉過來時有看到我攔他下來，但是他並沒有停下車來，反而
    加速逃跑，受處分人車速蠻快，他有看到我用指揮棒攔他，指揮棒有燈光的，而
    且我有吹哨子，當時南北向車流已經通過差不多了，所以南北向車道沒有什麼車
    子，因為號誌快要轉換了，所以受處分人趕著通過等語甚詳，並有現場照片八張
    附卷可參。證人劉志輝與抗告人素不相識，衡情應無設詞誣陷抗告人之可能，其
    證詞應可採信。至證人劉志輝於原審第一次到庭作證時，其證述之內容未盡詳實
    ，嗣第二次作證時再補充說明，然不能因其第一次之證詞略有疏漏，遽認其證詞
    全然不可採信。
(三)抗告人雖否認行經上開地點，惟證人劉志輝於原審另證稱：受處分人開三陽喜美
    、四門、白色自小客車，我當時有寫在通知單簿正面上，回去比對無誤才舉發等
    語，抗告人於原審亦自承其所有八Ｍ－五五八五號自小客車確為白色四門喜門牌
    無訛，足證員警劉志輝並無誤認，抗告人否認駕車行經違規地點，自不足採。抗
    告人確於右揭時地違規闖紅燈左轉，經警攔停制止而拒絕停車加速逃逸，應可認
    定。
四、抗告人違規事證既明，原審法院依據上開道路交通管理處罰條例第五十三條、第
    六十條第一項規定，認原處分機關裁決抗告人罰鍰新台幣五千七百元，於法並無
    不合，而駁回抗告人之異議。經核原裁定認事用法均無違誤，抗告意旨否認違規
    並指摘原裁定不當，核無理由，應予駁回。
據上論斷，應依道路交通案件處理辦法第二十六條、刑事訴訟法第四百十二條，裁定
如主文。
中    華    民    國      九十二      年       四       月      九      日
                              臺灣高等法院高雄分院刑事第六庭
                                  審判長法官  王憲義
                                        法官  張意聰
                                        法官  范惠瑩
右正本證明與原本無異。
不得再抗告。
                                  法院書記官  馬蕙梅
中    華    民    國      九十二      年       四       月      九      日


司法院資訊處製作；財團法人民間司法改革基金會備份。
